【裁判字號】    99,交聲,1771
【裁判日期】    990930
【裁判案由】    交管條例聲異
【裁判全文】
臺灣板橋地方法院刑事裁定            99年度交聲字第1771號
原處分機關  交通部公路總局臺北區監理所
異  議  人  甲○○
上列異議人即受處分人因違反道路交通管理處罰條例案件，對於
交通部公路總局臺北區監理所民國99年6 月4 日所為之處分（原
處分案號：北監營裁字第裁40-CP0000000號）聲明異議，本院裁
定如下：
    主  文
異議駁回。
    理  由
一、原處分機關係以：異議人即受處分人甲○○於民國99年2 月
    5 日21時許，將其使用車號283-CNH 號重型機車停放在臺北
    縣板橋市府中捷運站機車停車場之身心障礙專用停車位內，
    為臺北縣政府警察局板橋分局（下稱板橋分局）以北縣警交
    大字第CP0000000 號臺北縣政府警察局舉發違反道路交通管
    理事件通知單逕行拍照製單舉發違規，嗣由原處分機關於民
    國99年6 月4 日依道路交通管理處罰條例第56條第1 項第10
    款處罰鍰新臺幣（下同）1,200 元之處分。
二、異議意旨略以：異議人所騎乘上開機車，原先停放在臺北縣
    板橋市府中捷運站出口機車停車場之未劃有停車格車位，但
    於99年2 月5 日21時許下站取車時，發現機車遭人移動於上
    開身心障礙專用停車位內，爰依法聲明異議，請求相關單位
    調閱監視畫面，予以撤銷原處分等語。
三、按汽車駕駛人，於身心障礙專用停車位內違規停車者，處罰
    鍰新臺幣1,200 元，道路交通管理處罰條例第56條第1 項第
    10款及違反道路交通管理事件統一裁罰基準表定有明文。查
    異議人所使用之車號283-CNH 號之重型機車，於上開時、地
    為警查獲時，係停放於臺北縣板橋市府中捷運站機車停車場
    之身心障礙專用停車位內等情，為異議人所自承，並有臺北
    縣政府警察局板橋分局北縣警交大字第第CP0000000 號臺北
    縣政府警察局舉發違反道路交通管理事件通知單及現場照片
    各1 紙在卷可稽。
四、至異議人辯稱上開機車，原先停放臺北縣板橋市府中捷運站
    出口機車停車場之未劃有停車格車位，係遭人移動，其機車
    始停放上開身心障礙專用停車位內，並請求調閱監視畫面等
    語。惟本件異議人自承其向板橋分局申訴2 個多月後，該警
    局曾以平信函復異議人監視器有時效性，監視畫面業已洗去
    等語（見異議狀所載）；又本件經向原舉發單位員警查證，
    本件係員警於上開時、地親目睹上開機車於上述身心障礙專
    用停車位內停車等語，有臺北縣政府警察局99年5 月18日北
    縣警板交裁字第0990018934號函在卷可查。是異議人上開所
    辯，尚難採信；本件異議人確於上開時、地違規停放機車之
    事實，應堪認定。
五、綜上，本件原處分機關依上揭法規予以裁罰，並無違誤，且
    量罰亦甚妥適，應予維持。是本件異議為無理由，應予駁回
    。
六、據上論斷，應依道路交通管理處罰條例第87條第2 項，道路
    交通案件處理辦法第19條，裁定如主文。
中    華    民    國    99    年    9     月    30    日
                  交通法庭    法  官  蘇揚旭
上列正本證明與原本無異。
如不服本裁定，應於裁定送達後五日內敘明抗告理由，向本院提
出抗告狀。
                              書記官  李郁禎
中    華    民    國    99    年    9     月    30    日

司法院資訊處製作；財團法人民間司法改革基金會備份。
